【裁判字號】    99,交聲,422
【裁判日期】    990331
【裁判案由】    聲明異議
【裁判全文】
臺灣高雄地方法院交通事件裁定         99年度交聲字第422號
原處分機關  交通部公路總局高雄區監理所
法定代理人  劉育麟
異  議  人  甲○○
即受處分人
上列異議人因違反道路交通管理處罰條例案件，對於交通部公路
總局高雄區監理所民國99年2 月10日高監自裁字第裁80-NJ00000
00號違反道路交通管理事件裁決書，聲明異議，本院裁定如下：
    主      文
異議駁回。
    理      由
一、原處分意旨略以：異議人即受處分人甲○○於民國98年10月
    24日22時43分許，駕駛車牌號碼YT-0287 號自用小客車，行
    經鳳山市○○路384 巷口時，有駕車行經有燈號管制之交叉
    路口闖紅燈之違規，依道路交通管理處罰條例第53條第1 項
    規定，處罰鍰新台幣（下同）2700元，並依同條例第63條第
    1 項第3 款記違規點數3 點等節。
二、異議意旨則以：異議人是承租車牌號碼QF-9486 號自用小客
    車，並非車牌號碼YT-0287 號自用小客車，且自98年12月13
    日起，即未再承租自用小客車使用，另外身分證也曾在99年
    1 月4 日遺失云云，請求撤銷原處分。
三、按汽車駕駛人，行經有燈光號誌管制之交岔路口闖紅燈者，
    處1800元以上5400元以下罰鍰，並予記違規點數3 點，道路
    交通管理處罰條例第53條第1 項、第63條第1 項第3 款分別
    定有明文。
四、經查：車牌號碼YT-0287 號自用小客車登記車主是乙○○，
    而本件違規行為當日（即98年10月24日）是由異議人向車主
    承租使用，有卷附提供違規駕駛人申報書、異議人身分證及
    駕照彩色影本、長期租賃契約書、本票、車號查詢車籍資料
    （本院卷第7 、27至29、34頁）在卷可稽，應堪認定。而上
    開自用小客車於前揭時、地，確有行經燈號管制之交叉路口
    闖紅燈之違規事實，亦有高雄縣政府警察局舉發違反道路交
    通管理事件通知單、違規取締照片2 幀（本院卷第16頁）、
    交通部公路總局高雄區監理所高監自裁字第裁80-NJ0000000
    號違反道路交通管理事件裁決書（本院卷第14 頁 ）在卷可
    按。是異議人向車牌號碼YT-0287 號自用小客車車主乙○○
    承租系爭車輛後，駕車行經有燈光號誌管制之交岔路口闖紅
    燈之違規行為，堪以認定。
五、異議人雖辯稱伊是承租車牌號碼QF-9486 號自用小客車，並
    非車牌號碼YT-0287 號自用小客車云云。惟查，異議人於98
    年10月24日是向車主乙○○承租YT-0287 號自用小客車使用
    乙節，業據證人乙○○於本院具結證述在卷（本院卷第25頁
    ），另從卷附長期租賃契約書上記載，異議人於98年10月24
    日是向車主承租車牌號碼YT-0287 號自用小客車使用，並非
    異議人所辯稱車牌號碼QF-9486 號自用小客車（本院卷第28
    頁）。是異議人辯稱未承租車牌號碼YT-0287 號自用小客車
    使用云云，顯非可採。又異議人另辯稱自98年12月13日起，
    即未再承租自用小客車使用，且身分證於99年1 月4 日遺失
    云云。然查，本件違規時間是在98年10月24日，顯在異議人
    所主張未再承租自用小客車使用（即98年12月13日）及身分
    證遺失時間點（即99年1 月4 日）之前，是異議人辯稱伊自
    98年12月13日起即未再承租自用小客車使用，及身分證於99
    年1 月4 日遺失云云，顯與其是否曾於98年10月24日向車主
    承租上揭自用小客車，進而為本件違規之事實無涉，附此敘
    明。是異議人上揭所辯，核與事實不符，自難遽以採信。
六、綜上所述，異議人確有裁決書上所載駕車行經有燈光號誌管
    制之交岔路口闖紅燈之違規情事，事證明確，堪以認定。揆
    諸前揭法律規定，異議人既有上開違規情事，原處分機關依
    道路交通管理處罰條例第53條第1 項，對異議人裁處罰鍰27
    00元，另依同條例第63條第1 項第3 款規定，記違規點數3
    點，並無違誤。是異議人執上開情詞聲明異議，請求撤銷原
    處分，為無理由，應予駁回。
據上論斷，應依道路交通案件處理辦法第19條，裁定如主文。
中    華    民    國    99    年    3     月    31    日
                    交通法庭      法  官  曾仁勇
以上正本證明與原本無異。
如不服本裁定，應於收受送達後5 日內向本院提出抗告狀。
中    華    民    國    99    年    3     月    31    日
                                  書記官  王紀芸

司法院資訊處製作；財團法人民間司法改革基金會備份。
